臺灣高等法院民事判決
109年度上易字第809號
上  訴  人  汪錦輝  
被 上訴 人  汪美麗（汪金換之繼承人）

            汪美鈴（汪金換之繼承人）

            汪應要（汪金換之繼承人）

            汪錦聯（汪金換之繼承人）

兼 上一 人
訴訟代理人  汪錦榮（汪金換之繼承人）

上列當事人間請求損害賠償事件，上訴人對於中華民國109年4月
17日臺灣桃園地方法院108年度訴字第1541號第一審判決提起上
訴，本院於109年9月22日言詞辯論終結，判決如下：
    主      文
上訴駁回。
第二審訴訟費用由上訴人負擔。
    事實及理由
一、當事人於第二審程序不變更訴訟標的，而更正事實上之陳述
    者，非為訴之變更或追加，此觀民事訴訟法第463條準用第2
    56條規定甚明。上訴人於本院將其在原審主張之侵權行為主
    體汪金換修正為被上訴人(見本院卷第184頁），核屬未變更
    訴訟標的而更正事實上之陳述，非屬訴之變更追加，合先敘
    明。
二、上訴人主張：被上訴人（除汪錦聯外）於民國100年3月22日
    ，設局使伊以新臺幣（下同）60萬元，購買兩造父親汪金換
    承租之中壢夜市230B攤位（下稱系爭攤位）。詎伊於101年4
    月30日向桃園市中壢區公所申請變更攤位名義人之登記，卻
    遭拒絕，復於101年7月申請攤販許可證，中壢區公所亦不予
    准許等情。爰依民法侵權行為之法律關係，求為命被上訴人
    給付60萬元，及自起訴狀繕本送達翌日起算法定遲延利息之
    判決（原審就此部分為上訴人敗訴之判決，其提起上訴。其
    餘未繫屬本院部分，不予贅述）。上訴聲明：㈠原判決關於
    駁回上訴人下列第㈡項之訴部分廢棄；㈡被上訴人應給付上訴
    人60萬元，及自起訴狀繕本送達翌日起至清償日止，按週年
    利率5%計算之利息。
三、被上訴人則以：系爭攤位原為兩造父親汪金換所有，因兩造
    為汪金換之繼承人，均享有繼承該攤位之利益。上訴人乃於
    家庭會議中，與伊達成合意，同意給付其他繼承人每人10萬
    元，以單獨取得該攤位全部之利益。兩造間並非買賣系爭攤
    位，伊亦無設局使上訴人購買攤位之侵權行為等語，資為抗
    辯。
四、經查：
　⒈所謂詐欺侵權行為，係指故意示以不實之事項，使被害人陷
    於錯誤而為一定權利之處分，致受損害而言。主張受詐欺而
    依侵權行為法律關係，起訴請求損害賠償者，應就被告有故
    意示以不實事項之詐欺行為，及其因此陷於錯誤而處分權利
    致受損害等事實，先負舉證之責任。若原告先不能舉證，以
    證實自己主張之事實為真實，則被告就其抗辯事實即令不能
    舉證，或其所舉證據尚有疵累，亦應駁回原告之請求。
　⒉上訴人主張被上訴人設局使伊給付被上訴人每人10萬元，以
    購買系爭攤位云云，係以被上訴人明知系爭攤位不能更名及
    繼承，仍將該攤位賣予伊，伊事後請求更名均遭主管單位否
    准等情，為其論據。惟上訴人未就被上訴人如何故以不實事
    項，施詐使其陷於錯誤之事實，舉證以實其說。且依其在原
    法院103年度簡字第90號行政訴訟事件所主張：桃園市中壢
    區公所於100年、101年度給予222名攤商完成攤位更名，並
    領取101年度攤販證，其中141名攤商為新位承租人轉讓配偶
    、子女、親友及買賣等語，有該事件行政訴訟判決可稽（見
    原審卷第146頁）；及其在本件具狀所陳：證人汪錦聯可證
    明99年已符合轉讓攤位的資格、證人游仕名可詳述中壢區公
    所於100年3月23日至102年12月31日期間給予攤商轉讓攤位
    過程（見原審卷第339頁）、99年1月1日至99年12月12日期
    間，中壢區公所4次查攤且於99年8月16日查攤名冊已將承租
    人汪金換改為上訴人、游仕名通過102年度7次查攤簽名4次
    以上完成攤位轉讓（見原審卷第345頁）各詞，參互以觀，
    益徵上訴人亦認系爭攤位係屬可以轉讓之標的。則縱使被上
    訴人本於系爭攤位得讓與上訴人承受之認知，而與上訴人約
    定，由上訴人給付被上訴人每人10萬元，換取單獨取得系爭
    攤位之利益，亦不能逕謂被上訴人係以明知不實之事項，設
    局令上訴人陷於錯誤購買系爭攤位，而有詐欺上訴人之侵權
    行為情事。
　⒊基此，上訴人未能證明被上訴人有詐欺侵權行為之事實，依
    首揭說明，其請求被上訴人負損害賠償責任，即屬無據。況
    其自陳系爭攤位已登記為其名義，亦難認其受有損害。
五、從而，上訴人不能證明被上訴人有符合侵權行為要件之事實
    ，其依侵權行為法律關係請求被上訴人給付60萬元本息，不
    應准許。原審就此部分為上訴人敗訴之判決，核無違誤。上
    訴意旨指摘原判決此部分不當，求予廢棄改判，為無理由，
    應駁回其上訴。
六、本件事證已臻明確，兩造其餘主張陳述及所提之證據，經審
    酌後認為均不足以影響本判決之結果，爰不逐一論列，併此
    敘明。
七、據上論結，本件上訴為無理由，依民事訴訟法第449條第1項
    、第78條，判決如主文。
中　　華　　民　　國　　109 　年　　10　　月　　6 　　日
　　　　　　　　  　民事第十八庭
　　　　　　          　審判長法  官  黃明發
　　　　　　　 　             法  官  周美雲
　　　　　　　　              法  官  林政佑
正本係照原本作成。
不得上訴。
中　　華　　民　　國　　109 　年　　10　　月　　6 　　日

　　　　　　　　　　　　    　書記官  陳泰寧